【裁判字號】    97,訴,2196
【裁判日期】    970630
【裁判案由】    毒品危害防制條例
【裁判全文】
臺灣板橋地方法院刑事判決              97年度訴字第2196號
公  訴  人  臺灣板橋地方法院檢察署檢察官
被      告  甲○○
上列被告因違反毒品危害防制條例案件，經檢察官提起公訴（97
年度毒偵字第2984、3305號），被告於準備程序中對被訴之事實
為有罪陳述，本院合議庭裁定由受命法官獨任行簡式審判程序，
並判決如下：
    主    文
甲○○施用第一級毒品，處有期徒刑柒月，扣案注射針筒伍支及
吸管壹支（內含不明物體殘渣）沒收；又施用第一級毒品，處有
期徒刑柒月，扣案前揭注射針筒伍支及吸管壹支（內含不明物體
殘渣）沒收；又施用第二級毒品，處有期徒刑月；又施用第二
級毒品，處有期徒刑月；應執行有期徒刑壹年肆月，扣案前揭
注射針筒伍支及吸管壹支（內含不明物體殘渣）沒收。
    事    實
一、甲○○於民國94年間，因施用毒品案件，經本院以94年度毒
    聲字第1634號裁定送勒戒處所施以觀察、勒戒後，因認有繼
    續施用毒品之傾向，復由本院以94年度毒聲字第1994號裁定
    令入戒治處所施以強制戒治，嗣經執行戒治已滿6 月，認無
    繼續戒治之必要，於95年6 月2 日釋放出所，並經臺灣板橋
    地方法院檢察署檢察官以95年度戒毒偵字第242 號為不起訴
    處分確定，詎仍未知所戒慎，於上開觀察勒戒、強制戒治執
    行完畢後5 年內，猶為下列犯行：
(一)、分別基於施用第一級毒品海洛因之犯意，各於97年2 月16日
    某時許、同年3 月13日21時許，均在臺北縣板橋市○○○街
    108 巷23號之1 住處內，以將海洛因摻水置於針筒內注射身
    體之方式，各施用第一級毒品海洛因1 次。
(二)、另又分別基於施用第二級毒品甲基安非他命之犯意，各於97
    年2 月16日某時許及同年3 月13日某時許，亦在同前地點，
    均以將甲基安非他命置於玻璃球內燒烤後吸食煙氣之方式，
    各施用第二級毒品甲基安非他命1 次；嗣先後於97年2 月
    18日16時20分許，因另案受通緝經警聯繫通知，而自行至台
    北縣政府警察局保安警察隊報到；97年3 月15日凌晨0 時
    30分許，行經台北縣板橋市○○○街108 巷口，經警盤查，
    併在其手提包內扣得其所有供本件施用海洛因犯行所用之吸
    管1 支（內含不明物體殘渣），及其所有預備供其施用海洛
    因所用之注射針筒5 支；甲○○前開2 次為警查獲後且均同
    意接受採尿，其尿液檢體送鑑定後均各呈鴉片、甲基安非他
    命陽性反應。
二、案經臺北縣政府警察局移送暨臺北縣政府警察局板橋分局報
     告臺灣板橋地方法院檢察署檢察官偵查後起訴。
    理  由
一、認定犯罪事實所憑之證據及理由：
(一)、訊據被告對其在如事實欄所述時間、地點施用第一級毒品海
    洛因2 次、第二級毒品甲基安非他命2 次之事實，於本院審
    理中自白不諱；而其先後2 次為警查獲時同意接受採尿，經
    警將所採集之被告尿液檢體送驗後，均各呈鴉片陽性反應及
    甲基安非他命陽性反應，有臺北縣政府警察局板橋分局偵辦
    毒品危害防制條例案被移送人姓名及代碼對照表、臺灣檢驗
    科技股份有限公司97年4 月3 日出具之濫用藥物檢驗報告（
    見97年度毒偵字第2984號偵查卷第18、27頁）、臺北縣政府
    警察局刑事警察大隊毒品案件尿液代碼表、臺灣檢驗科技股
    份有限公司97年3 月5 日濫用藥物檢驗報告（見97年度毒偵
    字第3305號偵查卷第19、20頁）附於偵查卷為憑；此外，復
    有被告所有供本案施用海洛因犯行所用之吸管1 支（內含不
    明物體殘渣），及其所有預備供其施用海洛因所用之未使用
    過注射針筒5 支等物扣案可佐，俱徵被告前開自白應與事實
    相符，可以採信。
(二)、按觀察、勒戒或強制戒治執行完畢釋放後，5 年內再犯施用
    第一、二級毒品之罪者，檢察官應依法追訴，毒品危害防制
    條例第23條第2 項定有明文；查被告有如事實欄所載觀察、
    勒戒及強制戒治紀錄，嗣因認無繼續強制戒治之必要而釋放
    出所，併由臺灣板橋地方法院檢察署以95年度戒毒偵字第24
    2 號為不起訴處分確定等情，有臺灣高等法院被告前案紀錄
    表附卷足參，是被告於強制戒治執行完畢釋放後，5 年內再
    犯本件施用毒品罪，亦甚明確；綜上，本件事證已明，被告
    犯行堪以認定。
二、應適用之法律、科刑審酌事由及沒收物之處理：
(一)、核被告如事實欄一(一)所為之2 次施用海洛因犯行，均係犯毒
    品危害防制條例第10條第1 項之施用第一級毒品罪；其如事
    實欄一(二)所為之2 次施用甲基安非他命犯行，均係犯同條例
    第10條第2 項之施用第二級毒品罪；被告施用第一、二級毒
    品前，持有該等毒品之低度行為，均各為其後施用之高度行
    為所吸收，均不另論罪。至其前開所犯4 罪，犯意各別、行
    為互殊，應與分論併罰。
(二)、茲審酌被告曾因施用毒品犯行受觀察勒戒及強制戒治，仍不
    知悛悔，復犯本件之罪，惟犯後坦承犯行，態度良好，並斟
    酌其犯罪之動機、目的、施用期間、次數等一切情狀，就其
    所犯4 罪，分別量處如主文所示之刑，並定其應執行之刑，
    以示懲儆。
(三)、扣案吸管1 支內之殘渣，扣押物品目錄表上雖逕載為海洛因
    殘渣，然此節並未有何鑑定報告足憑，即屬成分不明，惟此
    物屬被告所有供本案施用海洛因犯行所用之物，則經被告供
    陳甚詳在卷；另扣案未使用過注射針筒5 支，亦係被告所有
    ，供其施用海洛因預備使用之物乙節，亦據被告坦認在卷，
    是就此等扣案物部分，爰均依刑法第38條第1 項第2 款規定
    ，於被告所犯施用第一級毒品犯行之主文項下，宣告沒收，
    併此敘明。
據上論斷，應依刑事訴訟法第273 條之1 第1 項、第299 條第1
項前段、毒品危害防制條例第10條第1 項、第2 項，刑法第11條
、第51條第5 款，第38條第1 項第2 款，判決如主文。
本案經檢察官郭季青到庭執行職務。
中    華    民    國    97    年    6     月    30    日
                  刑事第十九庭法  官  陳明偉
以上正本證明與原本無異。
如不服本判決應於送達後10日內向本院提出上訴狀。
                              書記官  強梅芳
中    華    民    國    97    年    6     月    30    日
附錄本案論罪科刑法條全文
毒品危害防制條例第十條第第一、二項
施用第一級毒品者，處六月以上五年以下有期徒刑。
施用第二級毒品者，處三年以下有期徒刑。


司法院資訊處製作；財團法人民間司法改革基金會備份。
